---
title: "Лабораторная работа 1, вариант 13"
output:
  html_document:
    df_print: paged
---


```{r load-packages, include=FALSE}
library(rmutil)

```


1. Объем выборки $N = 1000$
2. Зададим параметры
```{r}

N = 1000
p = 0.5
laplas_a = 1.8
u = 4.7
normal_a = 0
sd = 2
```
3. Функция распределения смеси Лапласа и Нормального:
$$\begin{equation}F(x) = \frac{1}{2}F_1(x) +  \frac{1}{2}F_2(x) = 
    \begin{cases}
      \frac{1}{4}e^{\frac{x-a}{u}} + \frac{1}{4}\left[1 +erf\left(\frac{x}{2 \sqrt{2}}\right)\right] \qquad x \leq a \\
       \frac{1}{2} - \frac{1}{4}e^{- \frac{x-a}{u}} + \frac{1}{4}\left[1 +erf\left(\frac{x}{2 \sqrt{2}}\right)\right] \qquad x > a
    \end{cases}\,.
\end{equation}$$

Плотность смеси:
$$\begin{equation}f(x) = \frac{1}{2}f_1(x) +  \frac{1}{2}f_2(x) = 
    \begin{cases}
      \frac{1}{4u}e^{\frac{x-a}{u}} + \frac{1}{4 \sqrt{2\pi}} e^\frac{-x^2}{8} \qquad x \leq a \\
       \frac{1}{4u}e^{- \frac{x-a}{u}} + \frac{1}{4 \sqrt{2\pi}} e^\frac{-x^2}{8} \qquad x > a
    \end{cases}\,.
\end{equation}$$

Математическое ожидание смеси:
$$E = \frac{1}{2}E_1 +  \frac{1}{2}E_2 = \frac{1}{2}a +  \frac{1}{2}0 = \frac{a}{2} = 0.9  $$


$$E_{1z^2} = \int_{- \infty}^{\infty}z^2\frac{1}{2u}e^{\frac{|z-a|}{u}}dz = \int_{- \infty}^{a}z^2\frac{1}{2u}e^{\frac{z-a}{u}}dz + \int_{a}^{\infty}z^2\frac{1}{2u}e^{-\frac{z-a}{u}}dz =$$
$$= \left(\frac{a^2}{2}-au+ u^2\right) + \left(\frac{a^2}{2} +au+ u^2\right) = a^2 + 2u^2 $$
Дисперсия смеси:
$$D = E_{z^2} - E_z^2 = \frac{1}{2}(E_{1z^2} + E_{2z^2}) - \frac{a^2}{4} = \frac{1}{2}(a^2 + 2u^2  + 4) - \frac{a^2}{4}  = u^2 + \frac{a^2}{4} + 2 = 24.9$$



4. Пусть требуется смоделировать и обработать выборку $X = (X_1 . . . , X_N )$ объема
N = 1000 независимых случайных величин, имеющих распределение Лапласа с
параметрами $a = 1.8$ и $u = 4.7$. Моделирующая формула для распределения Лапласа имеет
вид:
$$\begin{equation}L(t) = 
    \begin{cases}
      uln(2t) + a \qquad t \leq \frac{1}{2} \\
       -u ln(2 - 2t) + a \qquad t > \frac{1}{2} 
    \end{cases}\,.
\end{equation}$$




Преобразование Смирнова:
```{r}
U = runif(N)
L_1 = u*log(2*U[U <= 1/2]) + laplas_a
L_2 = -u*log(2 - 2*U[U > 1/2]) + laplas_a
L = c(L_1, L_2)
```
Построим смесь:

```{r}
N_sample = rnorm(N,normal_a,sd)
random_vector = sample(0:1,N,TRUE)
mix = L*random_vector + N_sample*abs(random_vector -1)
```



5.Построим графики эмперической и теоретической функции распределения
```{r}
x = seq(-30,30,0.1)
plot(x, 0.5*pnorm(x, mean = 0, sd = sd) + 0.5*plaplace(x, 1.8, 4.7), type="l", col="Deep Sky Blue", lwd=5)
lines(ecdf(mix), col="Dark red", lwd=2)
```
6. Построим графики теоретической плотности распределения и гистограмму
```{r}
x = seq(-20,20,0.1)

h = hist(mix, breaks = round(1.72*(N ** (1/3))), plot=FALSE)
h$counts=h$counts/sum(h$counts)
plot(h)
lines(x, 0.5*dnorm(x,mean=0, sd = sd ) + 0.5*dlaplace(x, 1.8, 4.7), type="l", col="Deep Sky Blue", lwd=5)
```

7. Сравнить статистические оценки математического ожидания и дисперсии
с их теоретическими значениями.
```{r}
mean_mix = mean(mix) 
var_mix = var(mix)
cat("error_mean_mix = ",abs(mean_mix - 0.9), "\n")
cat("error_var_mix = ",abs(var_mix - 24.9))
```
8.Построить асимптотические доверительные интервалы

```{r}
cat("Истинное мат. ожидание = 0.9 \nИстинная дисперсия = 24.9\n\n")
alpha = 0.01
for (alpha in c(0.1, 0.05, 0.0025)) {
  

half_mean = qnorm(1 - alpha/2)*(sd(mix))/sqrt(N)
mean_interval = c(mean_mix - half_mean, mean_mix + half_mean)

moment_2 = sum((mix - mean_mix) ** 2) / N
moment_4 = sum((mix - mean_mix) ** 4) / N

half_var = qnorm(1 - alpha/2) * (((moment_4 - moment_2 ** 2)/N) ** (0.5))
var_interval = c(var_mix - half_var, var_mix + half_var)


cat(mean_interval, " - доверительный интервал для м.о с уровнем значимости ", alpha, "\n")
cat(var_interval, " - доверительный интервал для дисперсии с уровнем значимости ", alpha, "\n\n")
}

```
9. Параметры асимметрии и эксцесса

```{r}
moment_3 = sum((mix - mean_mix) ** 3) / N
B = moment_3/((var_mix) ** (3/2))
E = moment_4/(var_mix ** 2)
cat(B, "\n", E)
```

10. Найти для своего распределения теоретические медиану и квантили уровней 0.25 и
0.75. 
```{r}
get_analysis <- function(X, name,x_text,y_text) {
  quant = quantile(X,  probs = c(0.25, 0.5, 0.75))
  hist(X, prob = TRUE, col="peachpuff", border="black", main = name)
  lines(density(X))
  abline(v = quant, col="blue", lwd=c(4),  lty=c(2,2,2))
  text(x = (quant + x_text), y = y_text, label = c("0,25-квантиль","","0,75-квантиль"), srt = 90)
  return(summary(X))
}

get_analysis(mix, "norm", -1, 0.04 )


```



